【裁判字號】    99,聲再,171
【裁判日期】    990120
【裁判案由】    詐欺
【裁判全文】
臺灣高等法院高雄分院刑事裁定         99年度聲再字第171號
聲  請  人
即受判決人  李灃育
上列聲請人因詐欺案件，對於本院99年度上易字第939 號中華民
國99年11月4 日確定判決（臺灣高雄地方法院檢察署99年度偵字
第9963號），聲請再審，本院裁定如下：
    主  文
再審之聲請駁回。
    理  由
一、聲請意旨略稱：聲請人即受判決人李灃育（下稱被告）於民
    國98年12月30日知悉花旗銀行帳號遭詐騙集團使用後，即於
    當日下午16時至鼎山派出所向值班員警劉豐賓報案，並提供
    自由時報應徵欄、身分證及花旗銀行存摺影本為證，此並經
    證人劉豐賓於原審出庭作證屬實，詎本院99年度上易字第93
    9 號判決（下稱原確定判決），竟認定聲請人於案發後數日
    內均未向警方報案，並將聲請人協助捕獲詐欺集團主嫌許育
    豪之行為，作為規避先前幫助詐欺刑責之行為，顯與事實未
    符，自屬足生影響於判決之重要證據未審酌，爰依刑事訴訟
    法第421 條規定，為受判決人之利益聲請再審，請求撤銷原
    判決云云。
二、按不得上訴於第三審法院之案件，除前條規定外，其經第二
    審確定之有罪判決，如就足生影響於判決之重要證據漏未審
    酌者，亦得為受判決人之利益，聲請再審，刑事訴訟法第
    421 條定有明文。惟所謂「足生影響於判決之重要證據漏未
    審酌」，係指當事人於第二審法院判決前所提出之證物，足
    以影響、變更判決結果，而法院漏未審酌而言。亦即所謂「
    有足以影響於判決之重要證據漏未審酌為理由」者，必該證
    據已經提出卻漏未審酌，且該證據確為真實，而足以據以認
    定受判決人應受無罪、或免訴、或輕於原審所認定罪名而後
    可，否則如不足以推翻原確定判決所認之罪名，而僅據以爭
    執原確定判決對證據之取捨，仍不能准許再審。
三、經查，被告於98年12月30日受詐欺集團成員「阿樹」指示前
    往花旗銀行欲提領存褶內現金10萬元，因上開帳戶已成警示
    帳戶，經銀行行員告知，並囑其報案等情，業經被告於警詢
    時、原審審理供明在卷（見偵卷第17頁、原審卷第58頁），
    而證人劉豐賓即鼎山派出所於原審亦明確證稱，被告係於98
    年12月30日下午向其報案等語（見原審易字卷第51頁），此
    經本院調取上開案卷核閱無誤，顯見被告並非主動自發地於
    交付存摺後，且犯罪未發生前即向警方報案，而係於詐欺集
    團成員詐騙行為已經完成，被告得知上開帳戶已成為警示帳
    戶後，始向警方報案，則被告因已知悉犯罪發生，其再嗣向
    警方報案，本有規避自身刑責之嫌，尚難採為被告有利之認
    定。是以被告所指證人劉豐賓於原審之證詞，仍顯無可認為
    足以動搖原確定判決之情形，依據上開說明，此部分證據並
    非屬於上開准予再審之「重要證據」，自難以此證據漏未審
    酌，資為聲請再審之理由。
四、綜上所述，本件被告聲請再審所執之理由，不符合刑事訴訟
    法第421 條所謂「足生影響於判決之重要證據漏未審酌」之
    要件，則被告據之聲請再審，為無理由，應予駁回。
據上論斷，依刑事訴訟法第434條第1項，裁定如主文。
中    華    民    國    99    年    1     月    20    日
                  刑事第七庭    審判長法  官  莊飛宗
                                      法  官  謝宏宗
                                      法  官  蔡廣昇
以上正本證明與原本無異。
不得抗告。
中    華    民    國    99    年    1     月    20    日
                                      書記官  曾允志

司法院資訊處製作；財團法人民間司法改革基金會備份。
